臺灣高等法院臺中分院刑事判決　　　　100年度上訴字第158號
上　訴　人　臺灣臺中地方法院檢察署檢察官
被　　　告　江東山
指定辯護人　本院公設辯護人王金陵
上列上訴人因被告違反毒品危害防制條例案件，不服臺灣臺中地
方法院99年度訴字第2587號中華民國99年12月3日第一審判決（
起訴案號：臺灣臺中地方法院檢察署99年度偵字第5136號），提
起上訴，本院判決如下：
    主  文
原判決撤銷。
江東山所犯如附表編號一至四所示之罪，各處如附表編號一至四
所示之刑（含主刑及從刑）。應執行有期徒刑拾年；未扣案因販
賣第二級毒品所得之財物共計新臺幣貳仟元（即附表編號一、二
等所示部分）、未扣案因販賣第一級及第二級毒品所得之財物新
臺幣捌仟元（即附表編號三所示部分）、未扣案因販賣第一級毒
品所得之財物新臺幣壹仟元（即附表編號四所示部分），均沒收
，如全部或一部不能沒收時，以其財產抵償之；未扣案門號為00
00000000號之行動電話壹支（含SIM卡壹枚）沒收，如全部或一
部不能沒收時，追徵其價額。
    犯罪事實
一、江東山前曾於民國93年間因犯施用毒品等罪，經臺灣臺中地
    方法院以93年度訴字第1075號判處有期徒刑11月、9月，應
    執行有期徒刑1年6月確定；同年間又因違反毒品危害防制條
    例、竊盜等案件，分別為該院以94年度訴字第2330號判處有
    期徒刑1年8月、1年2月，應執行有期徒刑2年8月確定，以93
    年度訴字第2649號判處有期徒刑1年2月、1年，應執行有期
    徒刑2年確定，及以93年度易字第2530號判處有期徒刑8月確
    定，上開5罪並由該院裁定應執行有期徒刑5年3月確定，嗣
    再裁定減刑及定應執行有期徒刑3年6月確定，而與上開應執
    行有期徒刑1年6月之部分接續執行後，至97年8月7日因縮短
    刑期假釋出監，並付保護管束（上開假釋業經撤銷，現正執
    行殘刑1年1月又9日，不構成累犯），素行不佳。惟其仍不
    知警惕，明知海洛因、甲基安非他命分係毒品危害防制條例
    第2條第2項第1、2款所規定列管之第一、二級毒品，非經許
    可，不得持有及販賣，竟基於販賣第一級毒品海洛因、第二
    級毒品甲基安非他命以營利之各別犯意，以其所有門號為00
    00000000號之行動電話1支（未扣案），供對外聯繫販賣海
    洛因及甲基安非他命之用，而多次販賣海洛因及甲基安非他
    命如下：
  (一)邱通永於98年11月25日13時41分許，以其持用門號為000000
    0000號之行動電話，撥打江東山所有之門號0000000000號行
    動電話，約妥欲向江東山購買第二級毒品甲基安非他命後，
    江東山即在其位於臺中縣太平市（現已改制為臺中巿太平區
    ，以下同）東平路之「上光眼鏡行」樓上住處，將甲基安非
    他命1包販賣給邱通永，而得款新臺幣（下同）1千元。
  (二)邱通永又於98年11月25日16時59分許，以門號為0000000000
    號行動電話，與江東山所有門號為0000000000號行動電話聯
    繫，欲再向江東山購買第二級毒品甲基安非他命，江東山隨
    即前往臺中縣太平市○○路與永成路口（起訴書誤載為新平
    路），將甲基安非他命1包販賣給邱通永，復得款1千元。
  (三)雍保如於98年7月某日傍晚（起訴書誤載為同年9月前某日）
    ，以其持用之門號0000000000、0000000000號行動電話撥打
    江東山所有之0000000000號行動電話，約定欲向江東山購買
    第一級毒品海洛因及第二級毒品甲基安非他命後，雍保如即
    前往江東山位於臺中市○○路某大樓12樓住處，由江東山將
    不詳數量之海洛因及甲基安非他命同時販賣給雍保如，合計
    得款8千元。
  (四)董偉智與許茂勝集資欲向江東山購買第一級毒品海洛因，而
    於98年11月25日11時20分起迄同日12時47分止，由董偉智以
    其持用之門號0000000000號行動電話，許茂勝則以其住處之
    （04）00000000號巿內電話，相繼與江東山所有門號000000
    0000號之行動電話聯繫，雙方約妥後，江東山即於同日13時
    許，前往董偉智與許茂勝2人（鄰居關係）位於臺中縣太平
    市○○路住處附近巷口，將數量不詳之海洛因販賣給董偉智
    及許茂勝，而取得其2人所集資之1千元。
  (五)嗣因江東山所有門號為0000000000號之行動電話，經警實施
    通訊監察，進而查獲上情，江東山並於到案後，在偵查及審
    判中均自白上開各次販賣海洛因及甲基安非他命等犯行。
二、案經臺中縣警察局移送臺灣臺中地方法院檢察署檢察官偵查
    起訴。
    理  由
壹、程序部分：
一、按法院之審判固應以起訴之犯罪事實為範圍，但法院於不妨
    害事實同一之範圍內，仍得自由認定事實，適用法律。所謂
    事實同一，係指刑罰權所以發生之原因事實係屬同一者而言
    ，是判決所認定之事實與檢察官起訴之事實是否同一，應以
    檢察官擇為訴訟客體之基本社會事實關係是否相同為準，非
    謂其全部之事實均須一致；苟其基本事實相同，其餘部分縱
    或稍有出入，仍不失為事實同一（最高法院89年度台上字第
    3437號判決意旨參見）。又刑事訴訟之審判，雖採不告不理
    原則，法院固不得對未經起訴之事實予以審判，但在不妨害
    事實同一之範圍內，仍非不得自由認定事實，適用法律。換
    言之，如刑罰權對象之客觀基本社會事實相同，縱起訴事實
    所述犯罪時、地略有錯誤，或犯罪方法、被害法益不同，或
    所犯罪名有別，法院仍得予以審判（最高法院95年度台上字
    第1271號判決意旨參照）。查本件前揭犯罪事實欄一之(二)即
    附表編號二部分，檢察官認行為地係在該址之新平路，又認
    犯罪事實欄一之(三)即附表編號三部分，其犯罪時間乃98年9
    月前某日，惟經調查後，檢察官顯有誤認，應各以前述之時
    、地為是。此參上開說明，因其所起訴刑罰權對象之客觀基
    本社會事實與原審及本院所審理者均相同，事實同一，此並
    為檢察官、被告及其辯護人於本院審理時皆不爭執，自無訴
    外裁判之問題，先予敘明。
二、證據能力：
  (一)按被告以外之人於偵查中向檢察官所為之陳述，除顯有不可
    信之情況者外，得為證據，刑事訴訟法第159條之1第2項定
    有明文。而依現階段刑事訴訟法之規定，檢察官代表國家偵
    查犯罪、實施公訴，必須對於被告之犯罪事實負舉證之責，
    依法有訊問被告、證人及鑑定人之權，證人、鑑定人且須具
    結，實務運作上，偵查中檢察官向被告以外之人所取得之陳
    述，原則上均能遵守法律規定，不致違法取供，其可信性極
    高。又刑事訴訟法並無檢察官於偵查中訊問證人時，應予被
    告詰問機會之規定，故證人於檢察官偵查中訊問時未經被告
    進行詰問，仍有證據能力（最高法院96年度台上字第2786號
    判決意旨參照）。查本件證人即購毒者邱通永、雍保如、董
    偉智及許茂勝等人於檢察官訊問時具結之陳述，均未見有受
    任何不當外力之干擾或檢察官於偵查時曾不法取供，被告江
    東山與辯護人於本院審理時亦未主張檢察官有何違背法定程
    序而對上開證人取供之情形，故依前述說明，上開證人邱通
    永等人於檢察官訊問時經具結之陳述，均有證據能力。
  (二)次按電話監聽譯文，僅屬依據監聽錄音結果予以翻譯之文字
    ，固具文書證據之外觀，但實際上仍應認監聽所得之錄音帶
    ，始屬調查犯罪所得之證物，乃刑事訴訟法第165條之1第2
    項所稱之新科技證物，如其蒐證程序合法，且當事人已承認
    監聽錄音譯文之內容屬實，或對於該譯文內容並無爭執，而
    法院復已就該譯文依法踐行調查證據程序者，該監聽錄音之
    譯文即與播放錄音有同等價值，自有證據能力（最高法院98
    年度台上字第527號判決意旨參照）。查被告江東山所有門
    號為0000000000號之行動電話，曾為臺灣臺中地方法院核發
    98年聲監字第001346號通訊監察書及電話附表（見警卷第58
    至60頁），實施通訊監察，監察期間自98年11月24日上午10
    時起至98年12月23日上午10時止，於上述監察期間內，該支
    行動電話有與前述證人即購毒者邱通永、董偉智及許茂勝等
    人所持用之電話通聯，而經警方監聽後製成通訊監察譯文在
    卷，並為上開購毒者及被告均坦承為其間之對話無誤，復經
    本院依法對當事人提示調查並告以要旨而踐行調查證據程序
    ，故皆有證據能力。
  (三)復按被告以外之人於審判外之陳述，雖不符刑事訴訟法第15
    9條之1至同條之4之規定，而經當事人於審判程序同意作為
    證據，法院審酌該言詞陳述或書面陳述作成時之情況，認為
    適當者，亦得為證據；當事人、代理人或辯護人於法院調查
    證據時，知有第159條第1項不得為證據之情形，而未於言詞
    辯論終結前聲明異議者，視為有前項之同意；乃該法第159
    條之5所明定。查下列判決理由中所載被告以外之人於審判
    外所為之陳述經援引為證據者，包括證人即購毒者邱通永、
    雍保如、董偉智與許茂勝等人於警詢時之陳述及其他書證，
    因檢察官、被告江東山及其辯護人於本案辯論終結前，對於
    證據能力均不爭執，本院審酌各該證據作成時之狀態，也無
    不法取得之情形，且適合作為本案之證據使用，依上開刑事
    訴訟法之規定，均有證據能力。
貳、實體方面：
一、前揭被告江東山販賣第一、二級毒品海洛因與甲基安非他命
    予邱通永、雍保如、董偉智及許茂勝等犯行，業據被告於警
    詢、偵查、原審及本院審理時均自白無誤，被告並於本院供
    承每次販賣之獲利約1至2成等語（見警卷第4至6頁，他字卷
    第177至178頁，偵查卷第46至47頁，原審卷第30、151至153
    頁，本院卷第38頁反面、56頁）。復查：
  (一)上開犯罪事實已為各購毒者即證人邱通永、雍保如、董偉智
    及許茂勝等人於警詢及檢察官訊問時具結後分別陳述明確（
    見警卷第10至13、17至22、27至32、37至42頁，他字卷第41
    至44、79至80、115至117、173至176頁，偵查卷第50至52頁
    ），且先後所言一致，尚無瑕疵可指。
  (二)又被告所有門號為0000000000號之行動電話，經警方依法於
    98年11月24日上午10時起至98年12月23日上午10時止實施通
    訊監察，其間有如前開犯罪事實欄所載與證人邱通永、董偉
    智及許茂勝等人聯繫販賣海洛因、甲基安非他命之相關事宜
    ，而為警監聽後製成通訊監察譯文等事實，有臺灣臺中地方
    法院98年聲監字第001346號通訊監察書及電話附表（見警卷
    第58至60頁）及各次通訊監察譯文附卷可稽（見警卷第25至
    26、35至36、45至47頁），足以擔保上開證人所陳述向被告
    購買海洛因、甲基安非他命等情節，應屬事實。
  (三)有關上開犯罪事實欄一之(二)部分，其交易地點為永豐路與永
    成路口之事實，證人邱通永及被告於99年3月23日為檢察官
    調查時，已陳述甚明，互核相符（見偵查卷第53頁）；起訴
    書載為新平路，顯係檢察官之誤認，應予更正。另犯罪事實
    欄一之(三)部分，證人雍保如向被告購買海洛因及甲基安非他
    命之時間，則應為98年7月某日傍晚，此有雍保如於偵查中
    具結之證詞在卷可憑，且為被告所不爭執（見他字卷第175
    、178頁，原審卷第146頁），起訴書載為同年9月前某日，
    不盡真確，也顯有誤會。
  (四)基於以上從其他方面調查所得之事證，足見前揭被告於偵查
    及審判中之自白，包括被告所供承具體獲利之情節等，均屬
    事實，皆可採為證據。而此更擔保本件購毒者即證人邱通永
    、雍保如、董偉智及許茂勝等人所言向被告購買海洛因、甲
    基安非他命等陳述，應屬實無訛。
  (五)綜上所述，本件事證明確，被告意圖營利，而分別販賣第一
    、二級毒品海洛因及甲基安非他命，詳如前開犯罪事實欄一
    之(一)至(四)即如附表編號一至四等所示犯行，均已足可認定。
二、論罪科刑：
  (一)核被告江東山所為，就前開犯罪事實欄一之(一)、(二)即如附表
    編號一、二等所示部分，均係犯毒品危害防制條例第4條第2
    項之販賣第二級毒品罪；就前開犯罪事實欄一之(三)即如附表
    編號三所示部分，係犯同條例第4條第1項、第2項之販賣第
    一級、第二級毒品等罪；就前開犯罪事實欄一之(四)即如附表
    編號四所示部分，則係犯同條例第4條第1項之販賣第一級毒
    品罪；且：
  1.如附表編號一至四所示，被告各次為販賣海洛因或甲基安非
    他命或同時販賣此2項毒品而持有之低度行為，應均為其各
    次販賣之高度行為所吸收，皆不另論罪。
  2.又被告就附表編號三部分所犯者，係以一行為同時觸犯毒品
    危害防制條例第4條第1項、第2項之販賣第一級、第二級毒
    品等2罪，為異種想像競合犯，應按刑法第55條之規定，從
    一重依販賣第一級毒品罪處斷。
  3.再者，被告就附表編號一至四所犯各罪，因犯意或併行為不
    同，應分論併罰。
  4.另被告就附表編號一至四所犯各罪，於偵查及審判中均有自
    白，業如前述，應依毒品危害防制條例第17條第2項之規定
    ，就其上開所犯各罪，均減輕其刑。
  5.按「刑法第五十九條之酌量減輕其刑，必須犯罪另有特殊之
    原因與環境等等，在客觀上足以引起一般同情，認為即予宣
    告法定低度刑期尤嫌過重者，始有其適用」（最高法院45年
    台上字第1165號判例要旨參照），又「刑法第五十九條所規
    定之酌量減輕其刑，係裁判上之減輕，必以犯罪之情狀可憫
    恕，認為宣告法定最低度之刑猶嫌過重者，始有其適用。如
    別有法定減輕之事由，應先依法定減輕事由減輕其刑後，猶
    嫌過重時，始得為之；若有二種以上法定減輕事由，仍應先
    依法定減輕事由遞減其刑後，猶嫌過重時，始得再依刑法第
    五十九條規定酌減其刑」（最高法院88年度台上字第1862號
    判決要旨參照）。查被告所犯如附表編號三、四等所示部分
    ，其販賣給雍保如、董偉智及許茂勝等人之海洛因數量不大
    ，各次所得均不逾萬元，著實不多，以此等犯罪情狀對照其
    所犯毒品危害防制條例第4條第1項之法定本刑為死刑或無期
    徒刑，縱經依該條例第17條第2項之規定就此2件販賣第一級
    毒品罪，均予減刑後，實仍嫌過重，在客觀上足以引起一般
    人之同情，而難認符合罪刑相當原則及比例原則。故應依刑
    法第59條所定，就被告所犯如附表編號三、四等所示2件，
    均酌量減輕其刑，並皆遞減之。至於被告所犯如附表編號一
    、二等所示2件，因依上開條例第17條第2項之規定予以減輕
    後，已無情輕法重之情形，即無適用刑法第59條酌減其刑之
    餘地，併予敘明。
  6.被告曾於93年間因犯施用毒品等罪，經臺灣臺中地方法院以
    93年度訴字第1075號判處有期徒刑11月、9月，應執行有期
    徒刑1年6月確定；同年間又因違反毒品危害防制條例、竊盜
    等案件，分別為該院以94年度訴字第2330號判處有期徒刑1
    年8月、1年2月，應執行有期徒刑2年8月確定，以93年度訴
    字第2649號判處有期徒刑1年2月、1年，應執行有期徒刑2年
    確定，及以93年度易字第2530號判處有期徒刑8月確定，上
    開5罪並由該院裁定應執行有期徒刑5年3月確定，嗣再裁定
    減刑及定應執行有期徒刑3年6月確定，而與上開應執行有期
    徒刑1年6月之部分接續執行後，至97年8月7日因縮短刑期假
    釋出監，並付保護管束，惟上開假釋業經撤銷，現正執行殘
    刑1年1月又9日等事實，有臺灣高等法院被告前案紀錄表1份
    附卷可按，故於本案並不構成累犯。公訴意旨謂其為累犯，
    請依刑法第47條第1項之規定加重其刑，顯有誤會，附此敘
    明。
  7.本件被告尚無毒品危害防制條例第17條第1項減免其刑規定
    之適用，理由如下：
  (1)被告於原審雖曾辯稱：被告已供出本案販賣之毒品海洛因及
    甲基安非他命之來源分別為何世璘、劉惠娟，應依修正後毒
    品危害防制條例第17條第1項規定減輕其刑云云。
  (2)惟查警方究竟有無因被告供出毒品來源，而查獲案外人何世
    璘、劉惠娟乙節，據臺中縣警察局以99年10月20日中縣警刑
    大偵三字第0990083348號函所檢送之職務報告書係載：「本
    隊偵辦被告江東山涉嫌販毒案分別於98年12月8日及98年12
    月30日至臺中看守所借訊江東山，案經移送臺灣臺中地方法
    院檢察署敦股偵辦，江嫌於偵查庭指出願不具名檢舉購毒上
    手，臺灣臺中地方法院檢察署敦股詹檢察官常輝於99年1月2
    7日發指揮書予本隊將被告江東山借提外出查證，江嫌並帶
    本隊同仁前往劉惠娟、何世璘住處勘查，並至本隊以祕密證
    人A1指證劉惠娟、何世璘販毒情資，經本隊研判案情發現劉
    惠娟係為本隊當時偵辦劉建佑及王鈺欣夫妻販毒案之上手，
    本案於99年2月4日劉建佑、王鈺欣、劉惠娟等3人被臺中市
    刑警大隊偵三隊查獲後劉建佑、王鈺欣夫妻收押、劉惠娟保
    外待產，職經購毒下手指認劉建佑、王鈺欣夫妻販毒後至臺
    中看守所借訊後，劉建佑、王鈺欣坦承販毒，王鈺欣並供出
    購毒上手為劉惠娟，職於99年4月12日至臺灣臺中地方法院
    聲請劉惠娟、何世璘搜索票，於99年4月15日查獲劉惠娟吸
    食持有一、二級毒品移送臺灣臺中地方法院檢察署偵辦，在
    99年5月1日依販賣一、二級毒品移送臺灣臺中地方法院檢察
    署偵辦。但此次搜索何世璘部分因何嫌遭毒品案通緝，故在
    其住所久候多時未見其返家，致搜索未果，無法查緝到案，
    併此敘明。」等語（見原審卷第62至63頁），顯指警方並未
    因被告供出毒品來源，而查獲何世璘及劉惠娟。
  (3)而案外人劉惠娟至今所涉嫌之販賣毒品案件，經臺灣臺中地
    方法院檢察署檢察官以98年度偵字第23338、24543、26739
    號與99年度偵字第3545、3906、5599號偵查終結提起公訴，
    及以99年度偵字第10899號、99年度偵字第11193號追加起訴
    之各該案件，均與被告毫無關聯，即各該販賣毒品案件，均
    非因被告江東山之供述而查獲等情節，分別有上開起訴書、
    追加起訴書及案外人劉惠娟之臺灣高等法院被告前案紀錄表
    各1份附卷可參（見原審卷第101至112、119至139頁）。
  (4)另案外人何世璘所涉販賣毒品案件，雖經臺灣臺中地方法院
    檢察署檢察官以99年度偵緝字第1064號（原偵查案號係98年
    度偵字第7856號）偵查終結提起公訴，然該案係因警方依法
    實施通訊監察，並根據證人邱仁杰之指認供述，始查獲何世
    璘涉嫌販賣毒品等情節，則有上開起訴書及案外人何世璘之
    臺灣高等法院被告前案紀錄表各1份存卷足憑（見原審卷第
    113至116、140至141頁）。
  (5)從而，被告並無因供出毒品來源而查獲案外人何世璘及劉惠
    娟，即非可按毒品危害防制條例第17條第1項之規定減輕或
    免除其刑。
  (二)原審以被告確實犯有如附表編號一至四等所示各罪，而予論
    科，固非無見。惟查：1.如附表編號三、四等所示2件，被
    告雖均犯販賣第一級毒品罪，然附表編號三部分復同時販賣
    第二級毒品甲基安非他命，且所得為8千元，相對於附表編
    號四部分，僅販賣第一級毒品海洛因，所得為1千元而言，
    前者之犯罪情節顯較重許多，然原判決就附表編號三部分之
    量刑，僅比編號四部分多出有期徒刑2月，未適當斟酌上述
    可責性內涵高低之不同，即非妥適，檢察官因而上訴指摘附
    表編號三部分之量刑不當，為有理由；至檢察官就原判決關
    於附表編號一、二、四等3件之量刑，亦泛指量刑過輕云云
    ，則顯乏依據，尚非可採；惟原判決就附表編號三部分之量
    刑既有上述不當，影響所及，檢察官復指所定執行刑部分也
    有不妥，即非無憑據，致全案無以維持；2.復按「一、毒品
    危害防制條例第十九條第一項規定性質上係沒收之補充規定
    。其屬於本條所定沒收之標的，如得以直接沒收者，判決主
    文僅宣告沒收即可，不生『追徵其價額』或『以其財產抵償
    之』問題，須沒收之標的全部或一部不能沒收時，始生『追
    徵其價額』或『以其財產抵償之』選項問題。而『追徵其價
    額』或『以其財產抵償之』係屬兩種選項，分別係針對現行
    貨幣以外之其他財產與現行貨幣而言。二、本規定所稱『追
    徵其價額』者，係指所沒收之物為金錢以外之其他財物而無
    法沒收時，因其實際價值不確定，應追徵其價額，使其繳納
    與原物相當之價額，並無以其財產抵償之問題。倘嗣後追徵
    其金錢價額，不得結果而須以其財產抵償者，要屬行政執行
    機關依強制執行之法律之執行問題，即無不能執行之情形，
    自毋庸諭知『或以其財產抵償之』。如不能沒收之沒收標的
    為金錢時，因價值確定，判決主文直接宣告『以其財產抵償
    之』即可，不發生追徵價額之問題。」（最高法院99年度第
    5次刑事庭會議(二)決議參照）；故原判決諭知未扣案門號為
    0000000000號之行動電話1支（含SIM卡壹枚）沒收，如全部
    或一部不能沒收時，追徵其價額或以其財產抵償之，也有微
    瑕。原判決因有上開違誤，故應由本院均予撤銷改判，所定
    應執行刑部分，亦應併予撤銷。爰審酌被告素行不佳，又販
    賣毒品戕害他人身心健康，危害不輕，然自為警查獲時起至
    本院審結時止，始終坦承犯行，節省訴訟資源，犯後態度尚
    佳，並再考量其犯罪之動機、目的、手段、方法、所得等一
    切情狀後，就其所犯各罪，分別量處如附表編號一至四等所
    示之刑，及定其應執行之刑，詳如主文第2項所示。再按「
    犯第四條至第九條、第十二條、第十三條或第十四條第一項
    、第二項之罪者，其供犯罪所用或因犯罪所得之財物，均沒
    收之，如全部或一部不能沒收時，追徵其價額或以其財產抵
    償之」，毒品危害防制條例第19條第1項規定甚明，有關本
    件沒收部分，分述如下：
  1.上開被告持供本件犯罪所用，門號為0000000000號之行動電
    話1支（含SIM卡1枚），前於98年11月26日凌晨0時30分許，
    在臺中市○區○○路與民生路口，因被告涉嫌施用毒品案件
    （臺灣臺中地方法院檢察署98年度毒偵字第4742號），而為
    警查扣。惟該案經臺灣臺中地方法院以99年度訴字第140號
    判處被告應執行有期徒刑10月確定後，於臺灣臺中地方法院
    檢察署檢察官執行時，因認上述行動電話1支與該案之犯罪
    事實無關，已於99年3月8日發還江東山具領之事實，有上開
    判決、臺灣臺中地方法院檢察署檢察官99年3月17日中檢輝
    鑑字第021522號扣押（沒收）物品處分命令影本等各1件附
    卷可參（見原審卷第163至165、194頁），故上開行動電話1
    支（含SIM卡1枚），目前並無扣案。惟此支行動電話（含SI
    M卡1枚）乃被告所有供本件犯罪所用之物，業據被告供明在
    卷可憑（見原審卷第152頁），故應依上開條例第19條第1項
    暨前揭最高法院99年度第5次刑事庭會議(二)決議要旨，宣告
    沒收，如全部或一部不能沒收時，追徵其價額。
  2.如附表編號一、二等所示部分，被告因販賣第二級毒品所得
    之財物共計2千元，如附表編號三所示部分，被告因販賣第
    一級及第二級毒品所得之財物為8千元，如附表編號四所示
    部分，被告因販賣第一級毒品所得之財物則係1千元，雖均
    無扣案，然參前揭說明，亦均應諭知沒收，如全部或一部不
    能沒收時，以其財產抵償之。
據上論斷，應依刑事訴訟法第369條第1項前段、第364條、第299
條第1項前段，毒品危害防制條例第4條第1項、第2項、第17條第
2項、第19條第1項，刑法第11條前段、第55條、第59條、第51條
第5款，判決如主文。
本案經檢察官許睦坪到庭執行職務。
中    華    民    國   100    年    3     月    10    日
            刑事第九庭  審判長法  官  江  德  千
                              法  官  陳  宏  卿
                              法  官  莊  深  淵
以上正本證明與原本無異。
如不服本判決應於收受送達後十日內向本院提出上訴書狀，其未
敘述上訴之理由者，並得於提起上訴後十日內向本院補提理由書
（均須按他造當事人之人數附繕本）「切勿逕送上級法院」。
                              書記官  陳  振  海
中    華    民    國   100    年    3     月    10    日
附表
┌──┬───────┬────────────────────────┐
│編號│   犯罪事實   │        所犯罪名及處刑（含主刑及從刑）          │
├──┼───────┼────────────────────────┤
│    │即如前揭犯罪事│江東山販賣第二級毒品，處有期徒刑參年捌月；未扣案│
│    │實欄一之(一)所示│因販賣第二級毒品所得之財物新臺幣壹仟元沒收，如全│
│一  │部分          │部或一部不能沒收時，以其財產抵償之；未扣案門號為│
│    │              │0000000000號之行動電話壹支（含SIM卡壹枚）沒收， │
│    │              │如全部或一部不能沒收時，追徵其價額。            │
├──┼───────┼────────────────────────┤
│    │即如前揭犯罪事│江東山販賣第二級毒品，處有期徒刑參年捌月；未扣案│
│    │實欄一之(二)所示│因販賣第二級毒品所得之財物新臺幣壹仟元沒收，如全│
│二  │部分          │部或一部不能沒收時，以其財產抵償之；未扣案門號為│
│    │              │0000000000號之行動電話壹支（含SIM卡壹枚）沒收， │
│    │              │如全部或一部不能沒收時，追徵其價額。            │
├──┼───────┼────────────────────────┤
│    │即如前揭犯罪事│江東山販賣第一級毒品，處有期徒刑捌年陸月；未扣案│
│    │實欄一之(三)所示│因販賣第一級及第二級毒品所得之財物新臺幣捌仟元沒│
│三  │部分          │收，如全部或一部不能沒收時，以其財產抵償之；未扣│
│    │              │案門號為0000000000號之行動電話壹支（含SIM卡壹枚 │
│    │              │）沒收，如全部或一部不能沒收時，追徵其價額。    │
├──┼───────┼────────────────────────┤
│    │即如前揭犯罪事│江東山販賣第一級毒品，處有期徒刑柒年捌月；未扣案│
│    │實欄一之(四)所示│因販賣第一級毒品所得之財物新臺幣壹仟元沒收，如全│
│四  │部分          │部或一部不能沒收時，以其財產抵償之；未扣案門號為│
│    │              │0000000000號之行動電話壹支（含SIM卡壹枚）沒收， │
│    │              │如全部或一部不能沒收時，追徵其價額。            │
└──┴───────┴────────────────────────┘